臺灣桃園地方法院刑事交通事件裁定　　　　　　　　　九十一年度交聲字第一三號
　　受 處 分 人
　　即 異 議 人　 甲○○
右列受處分人因違反道路交通管理處罰條例案件，對於交通部公路局新竹區監理所桃
園監理站九十年十二月十二日所為之桃監五字第裁五二－Ｃ00000000號處分
（原處分：北縣警交字第Ｃ00000000號），聲明異議，本院裁定如左：
    主      文
聲請駁回。
    理      由
一、按汽車駕駛人飲酒後其吐氣所含酒精成份超過每公升零點二五毫克以上者，不得
    駕車。道路交通安全規則第一百十四條第二款定有明文。又依道路交通管理處罰
    條例第三十五條第一項第一款規定，汽車駕駛人駕駛汽車經測試酒精濃度超過規
    定標準者，處新臺幣（下同）一萬五千元以上六萬元以下罰鍰，並當場禁止其駕
    駛及吊扣其駕駛執照一年。
二、本件異議人即受處分人甲○○於民國九十年七月二十五日凌晨一時四十分許，駕
    駛車號Ｆ二－三○五○號自用小客車，行經臺北縣福和橋上時，為臺北縣警察局
    永和分局秀朗派出所執勤警員攔停舉發其有「酒後駕車經酒測值為○．四四MG/L
    」，有違反道路交通管理處罰條例第三十五條第一項第一款之行為乃掣單北縣警
    交字第Ｃ00000000號當場舉發並交予異議人簽收，嗣異議人依限到案提
    出申訴，原處分機關請舉發單位調查結果，仍認異議人確有前揭違規行為，乃於
    九十年十二月十二日以桃監五字第裁五二－Ｃ00000000號裁決書，以異
    議人違反道路交通管理處罰條例第三十五條第一項第一款規定，裁處罰鍰三萬四
    千五百元，並吊扣駕駛執照一年之處分。
三、聲明異議意旨略以：異議人確於舉發當日晚間飲酒，惟當日攔檢警員共計使用四
    部酒測器，測試前後共有八次，初次未測出後，更換酒測器測出○．二八MG/L，
    然以不能列印為由，又更換酒測器，再分別測出○．三○MG/L、○．三五MG/L，
    又以不能列印為由，由某位警員騎機車再送一部酒測器，測出○．四○MG/L，再
    以不能列印為由，要求異議人配合再作酒測，否則以拒絕酒測處罰六萬元，另一
    警員又告知若配合酒測，僅處罰一萬五千元，異議人遂配合再為酒測，測得○．
    四四MG/L後，執勤警員即列印後要求異議人簽名，並稱僅罰一萬五千元，經異議
    人於舉發單簽名後，執勤警員卻告知要處罰三至四萬元，異議人始知受騙，而執
    勤警員卻告知：沒有弄○．五五MG/L，扣車，就不錯了，舉發警員不斷更換酒測
    器，且誤差甚大，刻意加重違規情節，舉發程序不符規定等語為其異議之理由。
四、經查：異議人於前揭時、地確有飲酒後駕車行經前開地點，而經測試列印結果其
    飲酒後吐氣所含酒精成分濃度已達每公升○點四四毫克等情，業據異議人自承無
    訛，復有酒精濃度測試報表一紙附卷可稽，已堪認定。又依照交通部運輸研究所
    七十九年八月對駕駛人行為之研究（酒醉駕車對駕駛行為之分析研究）指出：吐
    氣每公升酒精含量零點二五mg等於血液中酒精濃度（Blood Alｃohol
    Concentration 簡稱ＢＡＣ）百分之零點零五（亦即每１００ml血液中含５０mg
    酒精），而(一)ＢＡＣ到達百分之○．○三至百分之○．○五時，對駕駛能力之影
    響為：多數駕駛人心境逐漸變幻不定、視覺與反應靈敏性減弱、對速度及距離的
    判斷力差；對行為之影響為：觀察力逐漸欠缺、心情漸趨輕鬆、自信心增加、多
    話、精神狀態處於陶醉感。(二)ＢＡＣ到達百分之○．○五至百分之○．○八時，
    對駕駛能力之影響為：反應遲純、駕駛能力受損、遲而不決或決而不行。對心理
    行為之影響為：情緒鬆弛、感情與行為趨向誇張、肌肉不協調、精神處於興奮狀
    態。(三)ＢＡＣ到達百分之○．○八至百分之○．一五時，對駕駛能力之影響為：
    判斷力嚴重受到影響、官能與精神協調受損、駕駛之體能困難增加。對心理行為
    之影響為：產生情緒異常現象、步伐不平穩、言語不清、反應惡劣、記憶及判斷
    力受損、精神處於錯亂狀態。(四)超過百分之○．一五，對駕駛能力之影響為：視
    線搖晃、駕駛已進入恍惚狀態、判斷及理解遭到扭曲、駕駛不穩定。對心理行為
    之影響為：意識不明、嘔吐、站、走及講話困難、責任感喪失、精神處於麻痺狀
    態。(五)超過百分之○．五，對駕駛人能力之影響為：無法開車。對心理行為之影
    響為：爛醉如泥、失去知覺可能致死、精神處於昏睡狀態。異議人駕駛前揭自用
    小客車為動力交通工具，其有服用酒類，當場經警測試呼氣酒精濃度值為○．七
    五mg/L，對照上開交通部之研究報告，對其駕駛能力之影響為：判斷力嚴重受到
    影響、官能與精神協調受損、駕駛之體能困難增加。對心理行為之影響為：產生
    情緒異常現象、步伐不平穩、言語不清、反應惡劣、記憶及判斷力受損、精神處
    於錯亂狀態。是異議人當時已明顯達於不能安全駕駛程度，堪可認定。
五、異議人雖辯稱：當日攔檢警員共計使用四部酒測器，測試前後共有八次，測出之
    數值均不相同，舉發警員最後以數值最高之○．四四MG/L為依據，開立舉發通知
    單後要求異議人簽名，並稱僅罰一萬五千元，異議人簽名後，才告知處三萬元至
    四萬元，舉發程序不當云云。經查，本件異議人既自承其當天有酒後駕車行經前
    址等情，是異議人於飲用酒類後，體內酒精濃度已逾規定標準而仍駕駛車輛之行
    為時，即已違反前開道路交通安全規則之規定，至於警員臨檢攔停而實施吐氣酒
    精濃度測試，不過為證明方法。且本件經證人即舉發本件之警員王貴村證稱：因
    為前二次所使用之酒測器，無法測出數值，所以才請同事騎機車改送另一台酒測
    器到場，當時異議人所使用之酒測器，需測試者吹氣完整，機器才能有效運作，
    列印出數值，因舉發當時，異議人吹氣不完整，所以機器無法運作，無法列印，
    又酒後騎乘機車，依裁罰標準，處罰一萬五千元以上，而本件異議人是駕駛自用
    小客車，依裁罰標準，處罰三萬元以上等語；又證人鄭水金即舉發本件之警員證
    稱：當時是由另位警員王貴村測試，異議人剛好是那天第一位被我們攔下作酒測
    之人，所使用之酒測器故障，所以才請另外一位同事再送一台酒測器，測試多次
    是因為酒測器無法作用，無法列印所致，最後一次請異議人簽的那一份是有列印
    出數據的等語。足認異議人為警臨檢攔查時共測試八次之久，係因異議人未配合
    測試，未完全吹氣，故酒測器無法正常運作及列印所致，此事實業經當時舉發之
    警員證述如前，故本件舉發程序尚無異議人所指不當之情形。而舉發之警員依據
    酒測之數據，製作舉發通知單，執勤警員不可能未經酒精測試即逕行開單，況本
    件舉發通知單係經異議人為酒精測試後，依酒測後列印之數值為舉發，且有關酒
    後駕車之處罰標準，亦均依據違反道路交通管理事件統一裁罰標準所定之裁罰標
    準所定之金額裁罰，不可能由執勤之警員擅自決定，是異議人前述執勤警員稱僅
    罰一萬五千元，後改稱罰三萬元至四萬元，及警員稱沒有弄○．五五MG/L，扣車
    ，就不錯了云云，顯係異議人有所誤認所致。而異議人所舉之證人李佩怡證稱舉
    發當時伊係於車內，並不知測試數據云云，亦無法作為有利異議人之認定依據。
    再按交通警員掣單舉發違反道路交通管理處罰條例所列之違規事實，本質上為行
    政處分，係公務員基於職務上權力，依法就特定之具體事件所為具公法上效果之
    單方行政行為，基於公務員為公法上行為具有公信力之原則，該行政處分當可被
    推定為真正，其據以依法處分之事實認定亦為正確。且本件員警王貴村、鄭水金
    二人與異議人並無仇怨，無捏造事實違法取締，並甘冒偽證罪嫌到庭偽證之必要
    ，是執勤警員本其維護交通秩序、安全職責所為之舉發，自應受到合法、正確之
    推定。此外，並有臺北縣警察局永和分局九十年十月九日九十北警永裁字第○六
    九九號書函一份、酒精濃度測試報表一紙附卷可稽，故異議人酒後酒精濃度超過
    規定標準仍駕駛車輛之行為，應堪明確。從而，原處分機關以異議人違反道路交
    通管理處罰條例第三十五條第一項第一款規定，裁處罰鍰三萬四千五百元，吊扣
    駕駛執照一年即十二個月之處分，其認事用法核無違誤，本件異議為無理由，應
    予駁回。據上論斷，應依道路交通案件處理辦法第十九條，裁定如主文。
中      華      民      國    九十一    年      九      月     三十     日
                                臺灣桃園地方法院交通法庭
                                      法  官  游  紅  桃
右正本證明與原本無異。
如不服本裁定，應於送達後五日內，向本院提出抗告狀。
                                      書記官  王  元  宏
中      華      民      國    九十一    年      十      月      一      日
